<!DOCTYPE html PUBLIC "-//W3C//DTD XHTML 1.0 Transitional//EN" "http://www.w3.org/TR/xhtml1/DTD/xhtml1-transitional.dtd">
<html xmlns="http://www.w3.org/1999/xhtml">
<head>
	<meta http-equiv="Content-Type" content="text/html; charset=iso-8859-1" />
	<title>Ymmärrä suomea</title>
	<style type="text/css" media="all">@import "css/styles.css";</style>
	<script type="text/javascript" src="swfobject.js"></script>
</head>
<body class="font-medium">
	<div id="main-wrapper">
		<div id="topbar"></div>
		<div id="main-menu">
			<table cellspacing="0" cellpadding="0" border="0" class="add-links"><tr>
				<td class="item"><img class="raquo" src="i/raquo.gif" alt="" height="7" width="4" /><a href="/ymmarra/index.php?moduli=sanakirja">Sanakirja</a></td>
				<td class="item"><img class="raquo" src="i/raquo.gif" alt="" height="7" width="4" /><a href="/ymmarra/index.php?moduli=verbit">Verbiluettelo</a></td>
				<td class="item"><img class="raquo" src="i/raquo.gif" alt="" height="7" width="4" /><a href="/ymmarra/index.php?moduli=kielioppi">Kielioppi</a></td>
			</tr></table>
			<table cellspacing="0" cellpadding="0" border="0"><tr>
				<td class="item"><img class="raquo" src="i/raquo.gif" alt="" height="7" width="4" /><a href="/ymmarra/index.php">Etusivu</a></td>
				<td class="item"><img class="raquo" src="i/raquo.gif" alt="" height="7" width="4" /><a href="/ymmarra/index.php?moduli=tekstit">Lukutekstit</a></td>
			</tr></table>
		</div>
		<div id="content">
			<table cellspacing="0" cellpadding="0" border="0" id="content-wrapper"><tr>
				<td>
					<div id="left-menu">
												<div class="header-verb"><span>Verbit</span></div>
						<div class="menu">
								<div class="init"><a href="/ymmarra/index.php?moduli=verbit&kirjain=a">A</a></div>
								<div class="init"><a href="/ymmarra/index.php?moduli=verbit&kirjain=e">E</a></div>
								<div class="init"><a href="/ymmarra/index.php?moduli=verbit&kirjain=h">H</a></div>
								<div class="init"><a href="/ymmarra/index.php?moduli=verbit&kirjain=i">I</a></div>
								<div class="init"><a href="/ymmarra/index.php?moduli=verbit&kirjain=j">J</a></div>
								<div class="init"><a href="/ymmarra/index.php?moduli=verbit&kirjain=k">K</a></div>
								<div class="init"><a href="/ymmarra/index.php?moduli=verbit&kirjain=l">L</a></div>
								<div class="init"><a href="/ymmarra/index.php?moduli=verbit&kirjain=m">M</a></div>
								<div class="init"><a href="/ymmarra/index.php?moduli=verbit&kirjain=n">N</a></div>
								<div class="init"><a href="/ymmarra/index.php?moduli=verbit&kirjain=o">O</a></div>
								<div class="init"><a href="/ymmarra/index.php?moduli=verbit&kirjain=p">P</a></div>
								<div class="init"><a href="/ymmarra/index.php?moduli=verbit&kirjain=r">R</a></div>
								<div class="init"><a href="/ymmarra/index.php?moduli=verbit&kirjain=s">S</a></div>
								<div class="init"><a href="/ymmarra/index.php?moduli=verbit&kirjain=t">T</a></div>
								<div class="init"><a href="/ymmarra/index.php?moduli=verbit&kirjain=u">U</a></div>
								<div class="init"><a href="/ymmarra/index.php?moduli=verbit&kirjain=v">V</a></div>
								<div class="init"><a href="/ymmarra/index.php?moduli=verbit&kirjain=y">Y</a></div>
								<div class="init"><a href="/ymmarra/index.php?moduli=verbit&kirjain=Ä">Ä</a></div>
						</div>					</div>
				</td>
				<td>
					<div id="main-content">
						<div id="path">
							<a href=".">Etusivu</a> &gt; <a href="/ymmarra/index.php?moduli=verbit&kirjain=O">O</a>						</div>
													<h1>OPISKELLA</h1>
						<table cellspacing="0" cellpadding="0" border="0">
							<tr>
								<td colspan="2" style="padding-bottom:10px;"><strong>Aktiivin indikatiivi</strong></td>
							</tr>
							<tr>
								<td><pre>PREESENS                   
minä      opiskelen        
sinä      opiskelet        
hän       opiskelee        
me        opiskelemme      
te        opiskelette      
he        opiskelevat      

PASSIIVI
          opiskellaan      

IMPERFEKTI                 
         opiskelin         
         opiskelit         
         opiskeli          
         opiskelimme       
         opiskelitte       
         opiskelivat       

PASSIIVI
         opiskeltiin       

PERFEKTI
olen     opiskellut        
olet     opiskellut        
on       opiskellut        
olemme   opiskelleet       
olette   opiskelleet       
ovat     opiskelleet       

PASSIIVI
on       opiskeltu         

PLUSKVAMPERFEKTI

olin     opiskellut        
olit     opiskellut        
oli      opiskellut        
olimme   opiskelleet       
olitte   opiskelleet       
olivat   opiskelleet       

PASSIIVI
oli      opiskeltu         
</pre></td>
								<td>&nbsp;&nbsp;&nbsp;</td>
								<td><pre>        KIELTOMUOTO
        en        opiskele
        et        opiskele
        ei        opiskele
        emme      opiskele
        ette      opiskele
        eivät     opiskele


        ei        opiskella 

   
        en        opiskellut
        et        opiskellut
        ei        opiskellut
        emme      opiskelleet
        ette      opiskelleet
        eivät     opiskelleet


        ei        opiskeltu  


        en      ole opiskellut
        et      ole opiskellut
        ei      ole opiskellut
        emme    ole opiskelleet
        ette    ole opiskelleet
        eivät   ole opiskelleet


        ei      ole opiskeltu  



      en    ollut  opiskellut
      et    ollut  opiskellut
      ei    ollut  opiskellut
      emme  olleet opiskelleet
      ette  olleet opiskelleet
      eivät olleet opiskelleet


      ei    ollut  opiskeltu
</pre></td>
							</tr>
						</table>
						<table cellspacing="0" cellpadding="0" border="0">
							<tr>
								<td colspan="2" style="padding-bottom:10px;"><strong>Aktiivin konditionaali</strong></td>
							</tr>
							<tr>
								<td><pre>PREESENS
minä     opiskelisin       
sinä     opiskelisit       
hän      opiskelisi        
me       opiskelisimme     
te       opiskelisitte     
he       opiskelisivat     

PASSIIVI
         opiskeltaisiin    

PERFEKTI
olisin   opiskellut        
olisit   opiskellut        
olisi    opiskellut        
olisimme opiskelleet       
olisitte opiskelleet       
olisivat opiskelleet       

PASSIIVI
olisi    opiskeltu         
</pre></td>
								<td>&nbsp;&nbsp;&nbsp;</td>
								<td><pre> 
      en          opiskelisi
      et          opiskelisi
      ei          opiskelisi
      emme        opiskelisi
      ette        opiskelisi
      eivät       opiskelisi


      ei          opiskeltaisi  


      en olisi    opiskellut
      et olisi    opiskellut
      ei olisi    opiskellut
      emme olisi  opiskelleet
      ette olisi  opiskelleet
      eivät olisi opiskelleet


      ei olisi    opiskeltu
</pre></td>
							</tr>
						</table>
						<table cellspacing="0" cellpadding="0" border="0">
							<tr>
								<td colspan="2" style="padding-bottom:10px;"><strong>Aktiivin potentiaali</strong></td>
							</tr>
							<tr>
								<td><pre>PREESENS
minä     opiskellen        
sinä     opiskellet        
hän      opiskellee        
me       opiskellemme      
te       opiskellette      
he       opiskellevat      

PASSIIVI
         opiskeltaneen     

PERFEKTI
lienen   opiskellut        
lienet   opiskellut        
lienee   opiskellut        
lienemme opiskelleet       
lienette opiskelleet       
lienevät opiskelleet       

PASSIIVI
lienee   opiskeltu         
</pre></td>
								<td>&nbsp;&nbsp;&nbsp;</td>
								<td><pre> 
      en          opiskelle
      et          opiskelle
      ei          opiskelle
      emme        opiskelle
      ette        opiskelle
      eivät       opiskelle


      ei          opiskeltane  


      en    liene opiskellut
      et    liene opiskellut
      ei    liene opiskellut
      emme  liene opiskelleet
      ette  liene opiskelleet
      eivät liene opiskelleet


      ei    liene opiskeltu
</pre></td>
							</tr>
						</table>
						<table cellspacing="0" cellpadding="0" border="0">
							<tr>
								<td colspan="2" style="padding-bottom:10px;"><strong>Aktiivin imperatiivi</strong></td>
							</tr>
							<tr>
								<td><pre>PREESENS

(sinä)   opiskele          
(hän)    opiskelkoon       
(me)     opiskelkaamme     
(te)     opiskelkaa        
(he)     opiskelkoot       

PASSIIVI
         opiskeltakoon     

PERFEKTI

ole      opiskellut        
olkoon   opiskellut        
olkaamme opiskelleet       
olkaa    opiskelleet       
olkoon   opiskelleet       

PASSIIVI

olkoon   opiskeltu         
</pre></td>
								<td>&nbsp;&nbsp;&nbsp;</td>
								<td><pre> 

        älä         opiskele
        älköön      opiskelko
        älkäämme    opiskelko
        älkää       opiskelko
        älkööt      opiskelko


        älköön      opiskeltako  



       älä        opiskellut
       älköön     opiskellut
       älkäämme   opiskelleet
       älkää      opiskelleet
       älkööt     opiskelleet



       älköön olko   opiskeltu
</pre></td>
							</tr>
						</table>
						<table cellspacing="0" cellpadding="0" border="0">
							<tr>
								<td colspan="2" style="padding-bottom:10px;"><strong>Verbin nominaalimuodot</strong></td>
							</tr>
							<tr>
								<td><pre>I INFINITIIVI              

Lyhyempi muoto:            
         opiskella         

Pitempi muoto:             
         opiskellakseni    
         opiskellaksesi
         opiskellakseen
         opiskellaksemme
         opiskellaksenne
         opiskellakseen

III  INFINITIIVI           

inessiivi    opiskelemassa 
elatiivi     opiskelemasta 
illatiivi    opiskelemaan  
adessiivi    opiskelemalla
abessiivi    opiskelematta 
instruktiivi opiskeleman   
                           
Passiivi
instruktiivi opiskeltaman  
                           
                           
</pre></td>
								<td>&nbsp;&nbsp;&nbsp;</td>
								<td><pre> II INFINITIIVI

 inessiivi    opiskellessa 
 instruktiivi opiskellen 

 Passiivi
 inessiivi    opiskeltaessa  






   IV INFINITIIVI

   nominatiivi  opiskeleminen 
   partitiivi   opiskelemista 
      

   I PARTISIIPPI
   aktiivi      opiskeleva 
   passiivi     opiskeltava  

   II PARTISIIPPI
   aktiivi      opiskellut  
   passiivi     opiskeltu
</pre></td>
							</tr>
						</table>

					</div>
				</td>
			</tr></table>		</div>
		<div id="footer"><a href="http://www.oph.fi/"><img src="i/oph_logo_ymmarrasuomea.gif" width="157" height="35" alt="OPH" /></a></div>
	</div>
</body>
</html>
